最高法院民事裁定　　　　　　　　　　　　　　　　八十七年度台上字第七八二號
　　上　訴　人　青草開發事業有限公司
　　法定代理人　蔡村和
　　被 上訴 人　黃伯瑜即元.
右當事人間請求返還押租金事件，上訴人對於中華民國八十六年八月二十五日台灣高
等法院台南分院第二審判決（八十六年度上字第七號），提起一部上訴，本院裁定如
左：
    主  文
上訴駁回。
第三審訴訟費用由上訴人負擔。
    理  由
按對於第二審判決上訴，非以其違背法令為理由者，不得為之，民事訴訟法第四百六
十七條定有明文。依同法第四百六十八條規定，判決不適用法規或適用不當者，為違
背法令。而判決有同法第四百六十九條所列各款情形之一者，為當然違背法令。是當
事人提起上訴，如依民事訴訟法第四百六十八條規定，以第二審判決有不適用法規或
適用法規不當為理由時，其上訴狀或理由書應有具體之指摘，並揭示該法規之條項或
其內容。若係成文法以外之法則，應揭示該法則之旨趣。倘為司法院解釋、或本院之
判例，則應揭示該判解之字號或其內容。如以民事訴訟法第四百六十九條所列各款情
形為理由時，其上訴狀或理由書，應揭示合於該條款之事實。上訴狀或理由書如未依
此項方法表明，或其所表明者，顯與上開法條規定之情形不相合時，即難認為已對第
二審判決之違背法令有具體之指摘，其上訴自難認為合法。本件上訴人對第二審判決
（關於維持第一審判決命其給付超過新台幣（下同）三百三十六萬元本息部分）提起
上訴，雖以該判決違背法令為由，惟核其上訴理由狀所載內容，係就原審取捨證據、
認定事實及解釋契約之職權行使所論斷：被上訴人主張其向上訴人承租門牌台南市○
○路○段一五三號原五顆星西餐廳建物一棟，被上訴人前所交付上訴人押租金四百八
十萬元，約定於租期屆滿一個月內無息返還，茲租期已於民國八十五年七月三十一日
屆滿，上訴人迄未返還等情，堪予認定，而上訴人所辯被上訴人另向其承租上揭建物
旁空地每月租金六萬元，二年合計一百四十四萬元，得予以抵銷一節，既為被上訴人
所否認，上訴人所舉之事證又未能證明其為真正，尚不足取。從而，被上訴人本於兩
造所立租賃契約之約定，請求上訴人返還上開押租金，並自八十五年九月一日起按法
定利率計算之遲延利息，為有理由，應予准許等情，指摘其為不當，並就原審已論斷
者，泛言未論斷，而未具體表明合於不適用法規、適用法規不當、或民事訴訟法第四
百六十九條所列各款之情形，難認對該判決之如何違背法令已有具體之指摘。依首揭
說明，應認其上訴為不合法。
據上論結，本件上訴為不合法。依民事訴訟法第四百八十一條、第四百四十四條第一
項、第九十五條、第七十八條，裁定如主文。
中      華      民      國    八十七    年      四      月      九      日
                              最高法院民事第七庭
                                  審判長法官  朱  錦  娟
                                        法官  蘇  茂  秋
                                        法官  蘇  達  志
                                        法官  顏  南  全
                                        法官  葉  賽  鶯
      右正本證明與原本無異
                                              書  記  官
中      華      民      國    八十七    年      四      月    二十二    日
